臺灣臺北地方法院刑事判決　　　　　　　93年度訴字第1159號
公　訴　人　臺灣臺北地方法院檢察署檢察官
被　　　告　丁○○
　　　　　　甲○○
　　　　　　戊○○
上三人共同
選任辯護人　蘇美妃律師
上列被告等因妨害自由等案件，經檢察官提起公訴（九十二年度
偵字二二五五八號），本院判決如下：
    主      文
丁○○、甲○○、戊○○共同以非法方法，剝奪人之行動自由，
各處有期徒刑肆月，如易科罰金，均以參佰元折算壹日，均緩刑
參年。
丁○○被訴竊盜部分無罪。
    事      實
一、丁○○（原名張榮豐，民國九十三年十一月二十三日更名）
    平日以駕駛拖板車為業，於九十二年八月二日晚間十一時許
    接獲自稱「蘇仔」（臺語）之己○○所撥打之電話，以運費
    新臺幣（下同）三千元之代價受託前往臺北縣中和市○○路
    工地載運挖土機，不知情之丁○○即於翌日（八月三日）凌
    晨二時許，偕同其妻乙○○駕駛車牌號碼288─GA號拖板車
    抵達該工地，並依在場之己○○之指示，將辛○○所有停放
    該處之PS 300─5型挖土機一台載運至國道五號高速公路石
    碇鄉某處高架橋下停放。辛○○於翌日發現挖土機遭竊後，
    即調閱附近商家監視器畫面，並委託同業多方協尋打聽，嗣
    經友人告知為丁○○所載運，循線追查到丁○○後，由丁○○帶同前往上開石碇鄉挖土機停放處尋獲前揭挖土機。惟丁○○因無法依限找出指示其前往載運挖土機之人，而於數日
    後遭不詳人士索取四十萬元之賠償金，丁○○唯恐遭受不利
    ，遂自其胞姐張莉荺之帳戶內提領三十萬元現金，連同其妻
    乙○○所簽發之面額十萬元支票一紙（支票號碼：QH000000
    0號，發票日為九十二年八月八日，付款人為台北國際商業
    銀行）交付對方以為賠償。丁○○遭索賠後不甘受損，且欲
    質問己○○尋求解釋交代，遂委託拖板車同行及友人代為注
    意己○○之下落，進而獲知己○○平日均駕駛一輛三菱廠牌
    之藍色貨車為挖土機及卡車業者加油營生，且均將貨車停放
    在新店市○○路安康國小附近，丁○○即前往該處察看多次
    ，惟均無所獲。嗣於九十二年八月二十二日晚間，丁○○於
    安康國小後側門圍牆附近發現欲尋找之藍色貨車停放該處，
    即與甲○○及另一綽號「國賓」之不詳成年男子在該處等候
    ，嗣於同日晚間十時十五分許，見己○○出現欲至貨車上取
    物，丁○○即上前質問己○○，要求己○○承認確有唆使其
    前往工地載運他人之挖土機，並令己○○跟隨丁○○等人上
    車處理，詎遭己○○之否認及拒絕，雙方因而發生拉扯，丁○○、甲○○及「國賓」等三人竟共同基於以強暴之非法方
    法剝奪他人行動自由之犯意聯絡，由丁○○持長約六十公分
    之球棒一支（未扣案）自後毆打己○○之背部一下，其餘二
    人則以左右包夾架住之方式，違反己○○之意志將之推上不
    詳車牌號碼之豐田廠牌藍色「瑞獅」箱型車內，俟己○○就
    範上車後，由丁○○於前座駕駛車輛，甲○○及「國賓」於
    後座以一左一右方式將己○○包夾在中，惟行駛途中因己○○有意掙脫，丁○○即將車輛停下，並自車內取出童軍繩（
    亦未扣案）將己○○之雙腳略加綑綁，繼而於車輛繼續行駛
    之途中以電話與戊○○聯繫，並商請戊○○前來協助處理，
    丁○○等人隨即駕車前往臺北縣板橋市○○路○段中國信託
    商業銀行前，搭載在該處等候之戊○○及另一不詳姓名成年
    男子。戊○○及該名男子上車後，見己○○在車內，竟亦萌
    生與丁○○、甲○○等人共同剝奪他人行動自由之犯意聯絡
    ，於車內喝令己○○蹲下不准向外觀望，並持前開球棒毆打
    己○○之背部數下，一行人並將車輛駛往臺北縣土城市郊區
    ，嗣抵達土城市○○路二五五巷前之山區道路旁後，戊○○
    即要求己○○自白承認確實利用不知情之丁○○竊取挖土機
    等語，並以行動電話加以錄音存證（惟事後經警方聽取並未
    錄得對話），丁○○等人復要求己○○簽發面額各為十萬元
    之本票五張，另索取其身分證一張、手錶一只，作為丁○○
    前開遭索金錢損失之彌補及擔保。嗣於凌晨一時許，丁○○
    等人始將己○○載至臺北縣土城市○○路與永豐路口釋放，
    戊○○並交付四百元供己○○搭乘計程車返家，總計己○○
    遭丁○○等人以上開強暴方法剝奪行動自由達約三小時之久
    ，己○○亦因而受有右眉側擦傷、左面部挫傷、背部、左肘
    、左小腿多處挫傷及瘀血等傷害。嗣於九十二年八月三十日
    下午一時許，己○○應丁○○、戊○○等人之要求前往臺北
    縣板橋市○○○路一七九號「小憩紅茶店」內還款十萬元時
    ，帶同警方前往現場而當場查獲丁○○、戊○○二人，並於
    丁○○身上扣得前揭本票四張，於戊○○身上查扣本票及己○○身分證各一張，復經戊○○帶同警方返家取出己○○之
    手錶一只，並循線追查甲○○，始悉上情。
二、案經己○○訴由臺北縣政府警察局新店分局報請臺灣臺北地
    方法院檢察署檢察官偵查起訴。
    理      由
壹、有罪部分：
一、訊據被告丁○○、甲○○及戊○○等三人固均坦承以車輛將
    己○○載往臺北縣土城市之山區，要求己○○錄音承認唆使
    丁○○載運挖土機，己○○並簽發本票及交付身分證、手錶
    等事實，惟均否認有何妨害自由犯行。被告丁○○辯稱：己○○先前自稱「蘇仔」，曾於九十二年八月三日打電話叫伊
    去中和工地載運挖土機，事後遭人發現挖土機為他人所有，
    伊因為找不到指示前往載運挖土機之己○○，因而遭陳碧源
    等人索賠四十萬元，嗣於同年八月二十二日晚間在安康國小
    附近發現己○○，經質問後己○○承認有委託載運挖土機之
    事，並表示願意私下和解，嗣經其自願簽發本票及交付手錶
    、身分證作為賠償，己○○係自願上車，伊並無加以毆打云
    云；被告甲○○、戊○○亦均以：渠等並無強迫己○○上車
    ，亦未動手加以毆打，己○○係自願簽發本票及交付財物等
    語置辯。經查：
  (一)己○○確於九十二年八月二十二日晚間十時十五分許，在臺
    北縣新店市安康國小附近遭被告丁○○持球棒自背後毆打，
    被告甲○○、「國賓」等人以違反其意志之方式強推上車，
    並遭被告丁○○以童軍繩綑綁腳部，被告戊○○及另一不詳
    姓名成年男子以球棒毆打背部，嗣帶往土城山區，並依被告
    等人之指示簽發本票及交付手錶、身分證，而遭剝奪行動自
    由等情，業據己○○於警詢及偵查中指訴綦詳，其並於本院
    審理時以證人身分具結證稱：當天我到安康國小側門打開車
    門拿行動電話充電器及電池時，丁○○、甲○○及另名男子
    三人其中二人由左右架住我，另一人從後面推我，要押我上
    車，叫我承認怪手是我叫丁○○去載的，我不同意，丁○○
    即持長約六十公分的球棒從背後打我一下，把我推到馬路另
    一邊藍色瑞獅箱型車，我因無法離開且顧及女朋友丙○○也
    在場而上車，上車後我坐在後座，丁○○開車，另外二個人
    分別坐在我的左、右側，我因為右前座沒有人想從該處逃跑
    ，丁○○就停車用車內童軍繩綁我的腳，後來丁○○一邊開
    車一邊與別人電話聯絡，車子到了板橋，戊○○及另一名男
    子上車後就叫我向後轉蹲著，不讓我看到窗外的情形，他們
    拿同一支球棒在車上朝我背上打，車子開到山上之後他們就
    叫我錄音，要我跟著他們承認是我用電話叫丁○○去載怪手
    ，我就照做，後來戊○○拿出本票要我簽每張十萬元的本票
    五張，叫我拿出身分證給他們核對，也叫我把手錶拿給他們
    ，後來他們就載我下山，戊○○給我四百元坐計程車回家，
    我因而受有背部、腳部、手肘瘀青等傷害，從被押上車到釋
    放大約歷時三個小時左右等語綦詳（見本院九十四年二月十
    七日審判筆錄），核與證人即己○○之女友丙○○於偵查中
    具結證稱：己○○當時載我到山下去上班，我們機車停下來
    ，他要上我們的貨車拿電池，當時我在馬路的對面，我看到
    有三個男人押著己○○到旁邊，有一名男子有帶球棒，己○○就叫我趕快報案，他隔天凌晨一、二點才遭釋放回來，腳
    及背部受有輕傷，他說那三個人叫他簽本票，並將他的手錶
    拿走，事後我在警局內有當場指認確定被告張榮豐（丁○○
    ）就是帶球棒的人等語（見九十二年度偵字第二二五五八號
    卷(一)第三九至四○頁），相符一致；並據被告甲○○以證人
    身分具結證稱：當天我與丁○○、「國賓」在安坑一個小學
    那邊見到己○○，我們下車之後丁○○就問己○○為什麼要
    叫他去載車偷車，後來我和丁○○叫己○○上車，因為丁○○說有事情要跟己○○討論，己○○剛開始不願意上車，後
    來我、丁○○與己○○有拉扯，拉到車子旁邊，車門打開之
    後己○○自己上車，己○○上車之後有從後座毆打駕駛車輛
    的丁○○，所以丁○○就把車子停在路邊，轉過頭來綑綁己○○，戊○○上車之後就換他開車，一直開到上山道路那邊
    ，除了我和「國賓」在車上外，其他的人包括丁○○、己○○、戊○○均下車，己○○趴在引擎蓋上寫東西，後來戊○○有拿四百元給己○○，我們看到己○○攔到計程車上車之
    後，我們才離去等語明確（見本院卷第一六一至一六二頁）
    。即令被告丁○○亦坦承：「我是有拿童軍繩出來綁己○○
    的腳，因為我怕他跑掉，所以就拿童軍繩出來，己○○說他
    不會跑掉，他自己來‧‧‧」、「我是在前座開車，己○○
    、甲○○、『國賓』坐在後座，己○○是坐在後座的中間」
    、「從把己○○帶上車到在土城攔計程車讓他離開，中間經
    過的時間大概有三、四個小時」等語（見本院卷第一六三頁
    ）。而己○○確遭被告等人持球棒毆打，並遭繩索綑綁腳部
    ，致受有右眉側擦傷、左面部挫傷、背部、左肘、左小腿多
    處挫傷及瘀血傷害等情，除據己○○指訴綦詳外，並有與其
    所述遭傷害情形相符之財團法人天主教耕莘醫院九十二年八
    月二十四日診斷證明書一紙在卷可稽（見偵字第二二五五八
    號卷(一)第一三二頁）。此外，復有己○○所簽發面額各為十
    萬元之本票五紙、己○○之國民身分證一張、贓物認領保管
    單據一紙、現場照片八張，及被告丁○○所使用於九十二年
    八月二十二日晚間至翌日凌晨於臺北縣土城市有通話情形之
    0000000000號行動電話雙向通聯紀錄在卷可稽（
    見偵字第二二五五八號卷(一)第九七、第一二八至一三一頁、
    第一三四至一三六頁、第一三九至一四七頁）。
  (二)依前開各情，被告丁○○、甲○○等人於要求己○○隨同上
    車遭拒，雙方因而發生拉扯後，明知己○○已有拒絕上車之
    意，詎被告丁○○竟持球棒自後毆打己○○背部一下，被告
    甲○○、「國賓」則以左右包夾架住之方式，違反己○○之
    意願而將之強押入車，並將其左右包夾於後座位置，嗣因己○○有意脫逃，復遭被告丁○○以繩索綑綁腳部，驅車前往
    臺北縣板橋市搭載被告戊○○後，共同將己○○帶往土城市
    ○○區道路，其間限制己○○自由之時間長達約三小時之久
    ，足見渠等確有剝奪己○○行動自由之犯行分擔，彼此間亦
    有妨害行動自由之犯意聯絡至明。被告等人辯稱並未妨害己○○之自由，己○○係自願上車，亦未加以毆打云云，顯不
    足採信。至於被告等人剝奪己○○之行動自由將之帶往山區
    道路後，令己○○簽發面額各為十萬元之本票五紙，並交付
    手錶及身分證等情，業據己○○指證明確，且為被告等人所
    坦承。己○○雖以此指訴被告等人涉犯強盜罪嫌云云，惟查
    被告丁○○係因先前於不知情之狀態下，受己○○之託前往
    載運他人所有之挖土機，嗣經失主察覺尋回，並因無法提供
    指示其前往載運之己○○下落而遭不詳人士索取四十萬元以
    為賠償（此部分詳後述被告丁○○被訴竊盜部分無罪之說明
    ），心有不甘，始要求己○○簽發本票及交付手錶、身分證
    作為賠償擔保，被告甲○○、戊○○等人亦係基於協助被告
    丁○○向己○○尋求賠償之動機，始共同令己○○簽發本票
    、交付身分證及手錶等情，除據被告等人供明在卷外，參諸
    渠等向己○○索賠之金額與被告丁○○損失之金額大致相符
    ，及己○○證稱：被告叫我把手錶交給他們，表示等到本票
    兌現之後，就會把手錶還給我等語自明（見本院卷第一二九
    頁）。本件己○○既遭被告等以違反其意願之方式駕車帶往
    山區，於行動自由遭剝奪之過程中，衡情應無自願同意簽發
    本票或交付身分證之舉，因認被告等人係以強暴之方法使己○○行簽發本票、交付手錶及身分證等無義務之事，殆無疑
    義，被告等辯稱己○○係自願簽發本票云云，固不足採信；
    惟渠等令己○○交付本票等物之目的既在於賠償及擔保目的
    之實現，自無不法意圖可言，尚不構成強盜罪，爰予敘明。
    本件被告三人共同以強暴之非法方法剝奪他人行動自由之犯
    行，甚為明確，應依法論科。
二、按刑法第三百零二條之妨害自由罪，係妨害他人自由之概括
    的規定，故行為人具有一定目的，以非法方法剝奪人之行動
    自由者，除法律別有處罰較重之規定（例如略誘及擄人勒贖
    等罪），應適用各該規定處斷外，如以使人行無義務之事，
    或妨害人行使權利為目的，而其強暴脅迫復已達於剝奪人行
    動自由之程度，即祇成立本罪，不應再依同法第三百零四條
    論處，誠以此項使人行無義務之事，或妨害人行使權利之低
    度行為，應為非法剝奪人之行動自由之高度行為所吸收，不
    能以其目的係在使人行無義務之事，或妨害人行使權利，認
    為係觸犯刑法第三百零二條第一項及第三百零四條第一項之
    二罪名，而依同法第五十五條從一重處斷（最高法院九十三
    年度臺上字第三三○九號判決意旨參照）；又刑法第三百零
    二條第一項之妨害自由罪，原以強暴、脅迫等非法方法為其
    構成要件，故於實施妨害自由之行為時，縱有以恐嚇、強押
    或毆打之方式使被害人行無義務之事，或因而致被害人受有
    普通傷害之情形者，除行為人主觀上另有傷害或強制之犯罪
    故意外，其低度之普通傷害及強制行為均應為妨害自由之高
    度行為所吸收，應僅論以刑法第三百零二條第一項妨害自由
    一罪，無復論以刑法第二百七十七條第一項、第三百零四條
    之罪之餘地（同院九十三年度臺上字第一七三八號判決要旨
    參見）。被告丁○○、甲○○、戊○○等人以強暴之非法方
    法對己○○綑綁毆打，復將己○○強押上車帶往山區而達於
    剝奪其行動自由之程度，渠等之目的在於要求己○○坦承唆
    使丁○○載運他人之挖土機，並使其簽發本票、交付手錶及
    身分證作為損失之賠償及擔保，復非另有傷害及強制之故意
    ，核渠等三人所為，均係犯刑法第三百零二條第一項後段之
    以非法方法剝奪人之行動自由罪。公訴人雖認被告等所為係
    犯同條項前段之私行拘禁罪，惟按將被害人拘禁於一定處所
    繼續較久之時間，而剝奪其行動自由者，始屬刑法第三百零
    二條第一項之私行拘禁行為，至於以私行拘禁以外之非法方
    法妨害他人行動自由者，則屬以非法方法剝奪人之行動自由
    （最高法院八十五年臺上字第四五一四號、八十六年臺上字
    第三六一九號判決意旨參照）。本件被告等係以強暴之非法
    方法駕車將己○○帶往山區而剝奪其行動自由，尚非將之拘
    禁於一定處所，是核渠等所為應犯刑法第三百零二條第一項
    後段之罪，公訴意旨對此容有誤會；惟本院論罪之法條仍為
    起訴之刑法第三百零二條第一項之罪無訛，自無變更起訴法
    條之問題。被告三人與「國賓」及另一不詳姓名成年男子，
    均與己○○同處一車，並分別為駕駛車輛、將己○○強押上
    車、對之綑綁繩索、毆打及令其簽發本票等行為，渠等就本
    件妨害自由犯行，均有犯意之聯絡及行為之分擔，皆為共同
    正犯。爰審酌被告等三人將己○○強押上車載往山區，對之
    毆打及綑綁而剝奪行動自由，致侵害他人身心，本應予以嚴
    懲；惟考量被告丁○○係於不知情之狀況允應己○○之託而
    前往載運他人之挖土機，致遭他人察覺索賠（此部分詳後述
    ），氣憤之餘始將己○○帶往他處質問、尋求解決；被告甲○○、戊○○亦基於協助友人之立場而一同前往之犯罪之動
    機，渠等犯罪之手段尚非兇殘、告訴人受傷程度亦非嚴重，
    雖被告等於審理過程中並未完全坦承犯行，惟亦坦承錯誤，
    態度尚稱良好等一切情狀，各量處如主文所示之刑，並均諭
    知易科罰金之折算標準。被告等犯罪所用之球棒及童軍繩均
    未扣案，且無證據證明現仍存在，亦無證據證明為被告或其
    共犯所有之物，故不於本件中宣告沒收，附此敘明。末查被
    告三人均未曾受任何刑之宣告，有臺灣高等法院被告全國前
    案紀錄表在卷可稽，足見渠等素行並無不佳，本院斟酌其等
    或因一時氣憤，未加思索後果而為本件犯行，致罹刑典，惟
    經此偵審教訓應已知所警惕而無再犯之虞，另慮及被告等人
    均有正當工作，且皆有子女待其養育，此有被告等所提在職
    證明書及戶籍謄本在卷可稽（見本院卷第一八四至一九一頁
    ），因認前開所宣告之刑，以暫不執行為適當，爰均予宣告
    緩刑三年，以啟自新。
貳、無罪部分：
一、公訴意旨另以：被告丁○○意圖為自己不法之所有，於九十
    二年八月三日凌晨二時許，在臺北縣中和市○○街十一巷口
    工地內，竊取辛○○所有之挖土機一臺（型號：PC300─5型
    ），得手後以其所有之車牌號碼288─GA號營業用拖板車將
    該挖土機移置於臺北縣石碇鄉國道五號橋下停放，嗣辛○○
    經同業陳碧源指認後循線查悉上情，並經丁○○帶同辛○○
    取回該挖土機，因認被告丁○○另涉犯刑法第三百二十條第
    一項之竊盜罪嫌云云。
二、按犯罪事實應依證據認定之，無證據不得認定犯罪事實，刑
    事訴訟法第一百五十四條第二項定有明文；又不能證明被告
    犯罪者，應諭知無罪之判決，同法第三百零一條第一項亦有
    明定。次按認定犯罪事實所憑之證據，雖不以直接證據為限
    ，間接證據亦包括在內；然而無論直接或間接證據，其為訴
    訟上之證明，須於通常一般之人均不致有所懷疑，而得確信
    其為真實之程度者，始得據為有罪之認定，倘其證明尚未達
    到此一程度，而有合理之懷疑存在時，即應為有利於被告之
    認定，更不必有何有利之證據，最高法院三十年上字第八一
    六號判例、七十六年臺上字第四九八六號判例參照。
三、公訴意旨認被告丁○○涉有竊盜罪嫌，無非係以證人辛○○
    之證述及監視錄影帶翻拍照片五張，為其論據。訊據被告丁○○固坦承於九十二年八月三日凌晨前往中和市○○路工地
    載運挖土機一台，惟堅決否認有何竊盜犯行，辯稱：當日係
    自稱「蘇仔」之己○○以0000000000號行動電話
    撥打至伊0000000000號電話，叫伊去中和工地載
    運挖土機，事後始知該挖土機為他人所有，伊因為無法找出
    指使伊載運挖土機之己○○，遭陳碧源等人索賠四十萬元，
    伊事後打聽得知唆使伊載運挖土機之「蘇仔」、「連忠」即
    為己○○等語。
四、經查：
  (一)被告丁○○曾於九十二年八月二日晚間十時許接獲自稱「蘇
    仔」之己○○所撥打之電話，以運費三千元之代價請其前往
    臺北縣中和市○○路工地載運挖土機，丁○○即於翌日（八
    月三日）凌晨二時許，偕同其妻乙○○駕駛車牌號碼288─G
    A號拖板車抵達該工地，並依在場之己○○之指示，將辛○○所有停放該處之PS300─5型挖土機一台載運至國道五號高
    速公路石碇鄉某處高架橋下停放，該挖土機嗣經失主辛○○
    追查尋回，惟丁○○因無法依限找出指示其前往載運挖土機
    之人，而於數日後遭人索取四十萬元賠償金等情，業據被告
    丁○○供明在卷，並據證人即丁○○之妻乙○○於本院證稱
    ：丁○○是拖板車司機，平日載運挖土機，丁○○於九十二
    年八月三日晚間表示接到「連仔」之電話叫他去載車，伊於
    凌晨跟丁○○前往中和宜安路工地載運挖土機至石碇，抵達
    中和工地時有一個人站在工地門口處，其壯、圓之體型與己○○體型相同，該人將挖土機移出來後，由丁○○開上拖板
    車，中途相約在秀朗橋，對方騎機車拿三千塊運費過來，抵
    達石碇後丁○○有電話通知對方車子到了，四天之後丁○○
    請伊幫忙籌三十萬現金出來，當時沒有說原因，最後伊開了
    一張十萬元的現金票，與丁○○約在士林劍南橋頭碰面交付
    ，丁○○將支票交付身旁之他人後，即與伊前往派出所報案
    ，事後丁○○表示因為載錯挖土機遭人索取金錢，丁○○之
    胞姐張莉荺也有拿三十萬元現金出來等語綦詳（見本院卷第
    一三○至一三三頁），並有提領日期及發票日期與丁○○、
    乙○○前開所述相符無誤之張莉荺聯邦商業銀行、華南商業
    銀行、臺灣企銀存摺影本，及乙○○所簽發支票號碼QH0000
    000號，發票日九十二年八月八日，付款人台北國際商業銀
    行之面額十萬元支票一紙在卷可稽（見偵字第二二五五八號
    卷(二)第十九至二六頁）。足見被告丁○○辯稱曾受自稱「蘇
    仔」者之託載運本件挖土機，惟嗣遭他人察覺而賠償四十萬
    元等情，尚非無據。
  (二)次查，上開失竊挖土機尋回之經過，業據證人辛○○於本院
    證稱：伊發現挖土機不見後即調閱附近監視錄影帶，請自己
    往來之板車業者協助指認，才知道載走挖土機的人是綽號「
    小八哥」的丁○○，後來經丁○○帶同前往石碇國道高架陸
    橋下發現挖土機，當時丁○○表示挖土機是「蘇仔」叫他去
    載的，後來丁○○於警察局表示「蘇仔」就是「連仔」等語
    綦詳（見本院卷第一三五至一三七頁），核與被告丁○○所
    辯其載運挖土機數日後遭辛○○察覺時，曾向辛○○表示係
    受一自稱「蘇仔」或「連仔」者之託而為等語相符。佐以證
    人即同為板車業者之庚○○於本院證稱：伊是從事板車業，
    先前曾有一綽號「大頭」者聯絡伊前往石碇高架橋下載運一
    台PC─300之怪手前往新店青山鎮，結果司機前往載運時遭
    人指稱偷竊，並要求四十萬元賠償，事後伊以二十萬元解決
    此事，伊曾提供記載「大頭、0000000000」之字
    條（見偵字第二二五五八號卷(一)第一一四頁）給警方參考，
    上面所載電話即為當初聯絡之電話，後來在九十二年八月二
    日晚間，「大頭」又來電請伊前往中和宜安路載運挖土機至
    石碇國道五號高架橋下，但因司機不願出車，故沒有接此筆
    生意，當時伊所使用之電話為0000000000號、0
    000000000號，伊後來因為載運怪手遭索賠二十萬
    元之事，經新店分局通知前往指認口卡時看到被告筆錄之內
    容，發覺經過情形與伊相同，被告所載運之車輛、車型、地
    點均與「大頭」找伊去載運者相同，故認為這台怪手本來應
    該是伊要去載運的，伊有跟警方提及應為同一輛車，後來丁○○與伊聯繫，表示自己被人套住，覺得自己被陷害還賠了
    四十萬元，伊告訴丁○○自己也賠了二十萬元，並答應出來
    作證，伊認為己○○就是「大頭」等語（見本院卷第一五八
    至一六○頁）。依證人庚○○所述，其與確於九十二年八月
    二日晚間接獲自稱「大頭」之男子來電要求前往中和工地載
    運挖土機，核亦與被告丁○○辯稱指示其載運挖土機之男子
    曾先委託庚○○前往載運等語相符。
  (三)而依卷內0000000000號行動電話雙向通聯紀錄以
    觀，該電話之使用人於九十二年八月二日晚間曾三度發話與
    證人庚○○所有之0000000000號電話通話（第一
    通電話自晚間十時四十七分三十四秒起至十時五十二分五十
    四秒結束；第二通自十一時六分五十一秒起至十一時七分四
    秒結束；第三通自十一時七分二十秒起至十一時八分三十七
    秒止），嗣於同日晚間十一時許復撥打被告丁○○使用之0
    000000000號電話與之通話（通話時間自同日晚間
    十一時十四分三十七秒起至十一時十五分二十八秒止），被
    告丁○○則於翌日（八月三日）凌晨二時至三時許二度回撥
    該0000000000號電話（通話時間分別自九十二年
    八月三日凌晨二時三分五十九秒起至二時四分十五秒止，其
    基地台位置在臺北縣中和市○○路一五七號五樓；及凌晨三
    時三十一分四十秒起至三時三十一分五十五秒止，其基地台
    位置為臺北縣石碇鄉）等情，有0000000000號行
    動電話雙向通聯紀錄在卷可稽（見偵字第二二五五八號卷(一)
    第一五三頁及未附卷之外放資料）。細觀該0000000
    000號行動電話通聯紀錄之發話號碼、受話號碼、通話日
    期及時間、通話時所處基地台位置，核均與被告丁○○及證
    人庚○○上揭所陳相符，足見被告丁○○辯稱係綽號「蘇仔
    」者以0000000000號行動電話通知伊載運挖土機
    等語，應可採信。參以關於己○○即為指示前往載運怪手之
    「蘇仔」、「連忠」之確認經過，被告丁○○係供稱：因己○○找過伊載怪手，故看過己○○，己○○當時表示自己叫
    做「蘇仔」，被指控竊車遭索賠四十萬元之事發生後，伊問
    過很多開卡車友人並描述「蘇仔」之長相，友人即表示此人
    應為開貨車幫怪手、大卡車加油、叫做「連忠」之人，後來
    又有人告訴伊「連忠」的加油車經常在安康國小附近出現，
    是一台三菱的加油車，該車種大部分均為藍色，後來在九十
    二年八月二十二日晚上看見特徵相符之貨車停放在安康國小
    ，故伊於該處等候，約半小時後己○○果然出現等語（見本
    院卷第二二五頁反面至第二二七頁反面），亦核與證人己○○證稱：「（九十二年間的職業為何？）幫大貨車加柴油的
    加油工」、「（有無綽號？）大家叫我『連莊』或是『連仔
    』（均為臺語）」（見本院卷第一二七反面）、「（是否有
    開三菱的車子幫怪手及卡車加油？）有，我被被告帶走的時
    候，加油車就停在附近。車子是藍色的」等語相符（見本院
    卷第二二七頁反面）。足見己○○即為指示被告丁○○前往
    載運挖土機之「蘇仔」無訛。
  (四)查己○○雖否認曾使用0000000000號電話委請被
    告丁○○及證人庚○○前往中和載運挖土機，惟本件依證人
    乙○○、辛○○、庚○○之證言，佐以證人庚○○提供警方
    參考之載有「0000000000」電話之字條，及該電
    話九十二年八月二日及八月三日之通聯紀錄，暨被告丁○○
    提出之存摺、支票影本等客觀事證，均與被告丁○○所辯：
    伊係依照使用0000000000電話自稱「蘇仔」之己○○指示，以三千元運費之代價前往中和工地載運辛○○所
    有之挖土機至石碇國道高架橋下，嗣遭他人索取四十萬元賠
    償等情，互核相符，足見被告丁○○係於不知該挖土機屬他
    人所有之情形下而受託載運之，其確無不法所有之竊盜意圖
    甚明。公訴人依證人辛○○之證述及監視錄影帶翻拍照片，
    以被告載運挖土機之客觀行為，逕認其應成立竊盜犯行，尚
    有未洽。此外，復查無其他積極證據，足資證明被告丁○○
    確有公訴人所指之竊盜犯行，自屬不能證明被告丁○○犯罪
    ，應就此部分為無罪之諭知。
據上論斷，應依刑事訴訟法第二百九十九條第一項前段、第三百
零一條第一項，刑法第二十八條、第三百零二條第一項後段、第
四十一條第一項前段、第七十四條第一款，罰金罰鍰提高標準條
例第一條前段、第二條，判決如主文。
本案經檢察官詹喬偉到庭執行職務
中　　華　　民　　國　　94　　年　　6 　　月　　2 　　日
             　　 刑事第十一庭  審判長法　官　劉方慈
　　　　　　　　　　　　　　　　      法　官　陳正昇
                                      法　官　林庚棟
以上正本證明與原本無異。
如不服本判決，應於判決送達後十日內，向本院提出上訴狀。
                                      書記官  殷玉芬
中　　華　　民　　國　　94　　年　　6　　 月　　6　　日
附錄本案論罪科刑法條全文
中華民國刑法第三百零二條：
私行拘禁或以其他非法方法，剝奪人之行動自由者，處五年以下
有期徒刑、拘役或三百元以下罰金。
因而致人於死者，處無期徒刑或七年以上有期徒刑，致重傷者，
處三年以上十年以下有期徒刑。
第一項之未遂犯罰之。
